## Панов Антон Сергеевич

Россия, Москва Снежная ул., д. 27/2, 328 +7 (916) 6620240

panov.anton.sergeevich@gmail.com

## В ДВУХ СЛОВАХ

15 лет опыта в коммерческой разработке. Работал в таких крупных компаниях как Ozon и OneTwoTrip, успешном стартапе MyGig. Был CTO, руководил командой разработки, занимался DevOps. Создавали высоконагруженные сервисы анти-DDoS, почтовых рассылок, процессинга, статистики и многое другое. Большой опыт работы с современным стэком (Terraform, Ansible, Kubernetes, Docker, Node JS, MongoDB, Redis, RabbitMQ, Jenkins, ELK, Prometheus и т.д.). Умею работать и выстраивать процессы в Scrum, XP, Kanban методологиях.

Делаю упор на автоматизацию тестирования (по всем слоям пирамиды Майкла Коэна) и релизного цикла. IaC в инфраструктуре с максимальным количеством метрик и мониторинга. В разработке продвигаю микросервисную Clean архитектуру в контейнерной среде.

## КЛЮЧЕВЫЕ НАВЫКИ

- 15 лет опыта коммерческой разработки.
- Умение быстро изучать и использовать новые технологии.
- Знание современного стэка (K8s, Terraform, Helm, ELK, Ansible, Jenkins).
- Знание методологий Scrum, XP и Kanban
- Уверенное знание Node JS, TypeScript, React, MongoDB, Redis, RabbitMQ.
- Знание паттернов и умение их применять.
- Способность писать на разных языках (Ruby, Python, Go).
- Опыт СТО.
- Опыт управления командой (team lead).
- Опыт управления продуктом.
- Опыт DevOps.

#### ОПЫТ РАБОТЫ

Апр 2021 – наст. вр. Технический директор (СТО)

MyGig

Москва, Россия

В MyGig прошел путь от мини стартапа в 10 человек, до уверенной компании в 100+

сотрудников с ІТ командой более 20 человек.

- Руководил отделами тестирования, DevOps, мобильной разработки, backend, frontend, support.
- Сформировал процесс трехэтапного найма (HR + tech скрининг + финалка) во всех командах.
- Выстроил Scrum и Kanban процессы в командах разработки.
- Настроил и автоматизировал жизненный цикл задач и релизов в Jira.
- Внедрил процесс канареечных релизов микросервисов и мобильных приложений.
- Внедрил автоматизацию тестирования (по всей пирамиде Майкла Коэна), включая мобильные приложения.
- Поднял k8s инфраструктурный кластер.
- Настроил CI/CD процессы с помощью Jenkins.
- Внедрил логирование и мониторинг инфраструктуры и ключевых продуктовых метик с автоматическими алертами в Slack.
- Дважды перевозил весь production между облаками с нулевым даунтайм.
- Внедрил IaC у DevOps со 100% внесением любых изменений в инфраструктуру через код.
- Выстроил процесс дежурств в ключевых командах (Разработка, тестирование, DevOps).
- Сформировал support отдел с четкими SLA и регламентами работы.
- Организовал регулярные внутренние конференции для обмена опытом.
- Подготовил необходимую информацию для Due Diligence.

Стэк на текущий момент:

AWS, Yandex Cloud, K8s, containerd, Docker swarm, GlusterFS, S3, Node JS, TS, React, Prometheus, Grafana, Alertmanager, ELK, elastalert, Jenkins, Terraform, Helm, Ansible, Nginx, Haproxy, Redis, MongoDB, WireGuard.

## Дек 2017 – Апр 2021 **Ведущий NodeJS разработчик (Team lead)**

## OneTwoTrip

## Москва, Россия

• Разработка Node JS: Проектирование и разработка (с нуля) boilerplate для новых микросервисов на Node JS. Проектирование и разработка (с нуля) сервиса оплаты (Работа с процессинговыми системами Payture, Platron, Yandex.Kassa, Qiwi, PayPal) - Express, Mocha+Sinon, Redis, Riak KV, MongoDB, Swagger. Проектирование

и разработка (с нуля) микросервиса аккаунтинга (авторизация, регистрация, информация о пользователе и т.д.) - Express, Mocha+Sinon, Redis, Riak KV, Swagger. Проектирование и разработка (с нуля) архива нотификаций (sms, email, vk сообщения и т.д.) - Express, Mocha+Sinon, MongoDB, Swagger. Проектирование, настройка и доработка системы виртуальных почтовых ящиков пользователей -Postfix, Spamassassin, Python, Node JS. Участие в непрерывной разработке Back-End сервисов в рамках Kanban-процесса - проекты "Авиабилеты", "ЖД билеты", "Backoffice". Проектирование и разработка сервиса массовых рассылок -Haproxy, Postfix, Logstash, Golang, TypeScript, NestJS, Jest, Swagger. Проектирование и разработка сервиса анти-DDoS - Express, Mocha+Sinon, Redis, Swagger.

- Разработка Ruby: Разработка интеграционных тестов (API и поведенческих) для инфраструктурных сервисов, написанных на NodeJS - RSpec.
- Разработка Golang: Разработка централизованного веб-сервиса для сбора статистики - Echo, RabbitMQ. Написание модуля трекинга кликов для Postfix.
- Управление командой инфраструктурных проектов: Квартальное и недельное планирование задач разработчиков, составление плана рефакторинга, сборка daily релизов, распределение задач на code review.
- Инструменты и технологии: Node JS, Express, Eslint, Joi, Mocha, Sinon, Jest, Supertest, Ruby, Python, Golang; Redis, MongoDB, Riak KV, RabbitMQ; Swagger; Jenkins, Travis CI, Docker; Insomnia REST, WireShark; WebStorm, RubyMine, GoLand, Pycharm, Nginx, Haproxy, Logstash, Bash.

## Янв 2016 – Дек 2017 Менеджер проектов

#### **OZON.Travel**

## Москва, Россия

- Управление продуктом «авиабилеты»: Проектирование и запуск нового доп. продукта для авиабилетов – дополнительные услуги на борту самолета. Проектирование и запуск нового механизма продажи авиабилетов – upsell на основе семейств тарифов авиакомпаний. Проектирование и запуск механизма определения норм багажа на рейсах авиакомпаний. Разработка и запуск проекта по сокращению среднего времени поиска. Планирование и контроль продаж/доходности по каналам и продуктовым сегментам. Позиционирование продукта, конкурентный анализ, ценообразование.
- Управление проектами: Тесное взаимодействие с провайдерами услуг (GDS Amadeus, Sabre, Сирена-Трэвел) и представителями авиакомпаний. Выполнение задач в условиях жестких дэдлайнов. Сокращение сроков реализации проектов за счет непосредственного участия в разработке/тестировании. Контроль реализации задач разработчиками и QA. Планирование ресурсов в рамках существующего SCRUM-процесса. Ведение отчетности с использованием TFS, MS Project, OLAP-кубы.
- Разработка С#: Проектирование и разработка (с нуля) нового поискового

движка для продажи авиабилетов (ключевой поисковый механизм в компании). Создание (с нуля) движка правил для имплементации бизнес логики – Expression Trees.

## Окт 2013 - Янв 2016 Разработчик информационных систем

#### **OZON.Travel**

## Москва, Россия

- R&D: Имплементация Continuous Integration для различных проектов с использованием TFS + Microsoft Release Management (с нуля). Тонкая настройка рабочих процессов в JIRA для организации Service Desk. Доработка проектов для поддержки мониторинга их через Zabbix + Kibana. Разработка Configuration Manager с тонким клиентом для конфигурирования всех инстансов IIS, включая временные конфигурации, применяемые по графику. Внедрение ряда ITSM практик.
- Разработка С#: Разработка (с нуля) сервиса для массовой рассылки почты (миллионы писем) TPL DataFlow, Интерфейс ASP.NET Web Pages, ASP.NET WebAPI. Создание (с нуля) сервиса сборщика почты для задач фильтрации/категоризации/роутинга писем TPL DataFlow, MEF, SpamAssassin integration. Разработка (с нуля) Configuration Manager Self-hosted OWIN Web-служба, легковесный SPA Web-интерфейс с обособленным Razor Engine (без тяжеловесных ASP и MVC). Создание (с нуля) сервиса коротких ссылок Managed IIS middleware, ASP.NET WebAPI, Couchbase, MS SQL CLR stored-procs. Разработка (с нуля) сервиса верификации email DNS A, MX record lookup, SMTP VRFY & RCPT TO проверка. Участие в непрерывной разработке Back-End сервисов в рамках SCRUM-процесса.
- MS SQL разработка: Имплементация баз данных для проектов в разделе выше с использованием SSDT. Участие в непрерывной разработке бэкофисной системы (разработка новой логики, оптимизация узких мест).
- *Delphi разработка*: Участие в непрерывной разработке бэкофисной системы и CRM системы.
- JS, CSS разработка: Участие в непрерывной разработке Front-End xslt шаблоны, ES5, gulp.
- Прочее: Решение точечных проблем с использованием PowerShell, NodeJS, PHP, Microsoft SSRS, WinForms, C++, Java.

## Окт 2010 - Окт 2013 Инженер программист

## Алексэн

## Москва, Россия

• Управление проектами: Написание технического задания. Разработка пилотного проекта. Подготовка презентации. Переговоры с клиентами. Написание коммерческого предложения. Организация видеоконференцсвязи

для публичных событий. Моделирование бизнес-процессов организации и модернизация существующего документооборота.

- Набор персонала: Оценка необходимых ресурсов для выполнения нового проекта. Набор команды разработчиков.
- *Проектирование*: Проектирование и разработка ядра звукового редактора, разработка GUI и основного функционала. Проектирование и разработка фильтра шумоочистки. Проектирование и разработка моногоформатного потокового аудиоплеера. Решение проблемы обновления ПО и разработка онлайн апдейтера. (Visual C++)
- *Разработка*: Добавление нового функционала в клиент-серверное ПО, подготовка релизов. Обнаружение и устранение уязвимостей, анализ кода. Портирование инсталлятора из Wise в WiX. (Visual C++, Access, MS SQL Server, WiX)
- *Тестирование*: Установка и настройка программно-аппаратной конфигурации для тестирования бета версий. Проведение нагрузочного тестирования, мониторинг и анализ результатов.

## Ноя 2008 - Окт 2010 **1С программист**

## Аделит

## Москва, Россия

- Подготовка пилотного проекта 1С Web портала. Подготовка и настройка платформы с виртуальными машинами. Установка и настройка Web сервера, Active Directory и сервера БД. Разработка функционала Web портала. (1С Предприятие, MS SQL Server, IIS, Visual C#, Visual Basic)
- Разработка 1С конфигураций по техническому заданию.
- Подготовка презентаций и технических предложений, ведение переговоров с клиентами.

## Сен 2009 – Авг 2010 **1С программист**

МГТУ им. Н.Э. Баумана, НОЦ "Электронный университет"

## Москва, Россия

- Разработка 1С конфигурации для управления зарплатой бюджетных организаций для МГТУ им. Н.Э. Баумана.
- Организация совещаний с заказчиками для уточнения требований.

## Окт 2007 – Авг 2008 Инженер программист

САМО-софт

## Москва, Россия

- Разработка GUI и реализация набора хранимых процедур для будущего релиза. (Borland Delphi, MS SQL Server)
- Составление руководства пользователя для релизного продукта.

#### ОБРАЗОВАНИЕ

Сен 2004 - Июн 2010 Степень магистра в области компьютерных систем и сетей

МГТУ им. Н.Э. Баумана

Москва, Россия

## ОБУЧЕНИЕ

2007 IBM System z (Центр компетенции IBM Mainframe).

2007 IBM z/OS and mainframe programming (Центр компетенции IBM Mainframe).

2008 1С: Предприятие 8 Специалист.

## СЕРТИФИКАТЫ

2008 1С: Предприятие 8 Профессионал.

## АВТОРСКИЕ ПРАВА

2011 Авторские права на "Система автоматического анализа электронного документа".

## языки

- Русский родной.
- Английский технический.

# дополнительно

Разработка "Системы автоматического анализа структурированного электронного документа" основанной на статистике Google. Анализ TCP пакетов от Google и решение проблемы отклонения HTTP-запросов.

# ССЫЛКИ

- Портфолио <u>https://anpanov.ru</u>
- Репозитории на GitHub <a href="https://github.com/risedphantom">https://github.com/risedphantom</a>
- Публикации на habrahabr <a href="https://habrahabr.ru/users/risedphantom/topics/">https://habrahabr.ru/users/risedphantom/topics/</a>